【裁判字號】    97,訴,752
【裁判日期】    971125
【裁判案由】    毒品危害防制條例
【裁判全文】
臺灣苗栗地方法院刑事判決               97年度訴字第752號
公  訴  人  臺灣苗栗地方法院檢察署檢察官
被      告  甲○○
上列被告因違反毒品危害防制條例案件，經檢察官提起公訴（97
年度撤緩毒偵字第14號），被告於本院行準備程序時就被訴事實
為有罪之陳述，經本院合議庭裁定由受命法官獨任進行簡式審判
程序，判決如下：
    主  文
甲○○施用第一級毒品，處有期徒刑陸月，如易科罰金，以銀元
佰元即新臺幣玖佰元折算壹日；減為有期徒刑月，如易科罰
金，以銀元佰元即新臺幣玖佰元折算壹日。緩刑貳年。
    事  實
一、甲○○前於民國92年間因施用毒品案件，經臺灣板橋地方法
    院裁定送觀察、勒戒後，因認有繼續施用毒品之傾向而裁定
    令入戒治處所施以強制戒治；嗣因上開強制戒治成效經評定
    合格，而於93年10月28日停止戒治，所餘期間交付保護管束
    ，於94年2 月1 日保護管束期滿而執行完畢，並由同法院檢
    察署檢察官以93年度戒毒偵字第429 號為不起訴處分確定。
    詎甲○○猶不知悔改，未能戒除毒癮，於上開強制戒治執行
    完畢釋放後5 年內，復基於施用第一級毒品之犯意，於95年
    3 月22日下午5 時許為警採集尿液時回溯26小時內之某時，
    在其位於苗栗縣苗栗市福星里24鄰福星53之1 號之租屋處，
    甲○○因見綽號「阿煌」之友人，將第一級毒品海洛因摻入
    香菸內抽吸，乃以口鼻吸食該友人所吐放出之煙霧方式，施
    用第一級毒品海洛因1 次。嗣於95年3 月22日下午3 時30分
    許，因警方至甲○○上開租屋處執行搜索而查獲，並經其同
    意採集尿液送驗結果確呈現海洛因代謝物之嗎啡陽性反應。
二、案經苗栗縣警察局苗栗分局報請臺灣苗栗地方法院檢察署檢
    察官偵辦後予以緩起訴處分，嗣甲○○於緩起訴期間內因犯
    詐欺案件，經檢察官撤銷緩起訴處分後予以偵查起訴。
    理  由
一、上開犯罪事實，業據被告甲○○迭於警詢、偵查中、本院準
    備程序及審理時坦承不諱，且其經司法警察採集尿液送檢驗
    結果，確呈嗎啡陽性反應，有中山醫學大學附設醫院檢驗科
    藥物檢測中心於95年4 月6 日出具之濫用藥物尿液檢驗報告
    、苗栗縣警察局苗栗分局查獲違反毒品危害防制條例嫌疑人
    尿液檢體編號對照表影本各1 份及濫用藥物尿液檢驗監管紀
    錄表3 紙在卷可稽，而被告雖於偵查中供稱其施用毒品之時
    間是在95年3 月20日傍晚某時，惟按海洛因經注射入人體後
    ，約百分之80於24小時內自尿液中排出，一般而言，尿液中
    能否驗出嗎啡陽性反應，與其投與量、投與途徑、採尿時間
    、個人體質及檢驗方法之靈敏度等有關，國外曾有文獻報導
    注射6 毫克之海洛因鹽酸鹽，其代謝物嗎啡之平均可檢出時
    限約為26小時（最低檢出量為300ng/ml），有行政院衛生署
    藥物食品檢驗局（81）藥檢壹字第8114885 號函可參，依照
    前揭說明，被告應係在採尿前26小時內之某時施用第一級毒
    品海洛因。又被告前因施用毒品案件，經臺灣板橋地方法院
    裁定送觀察、勒戒後，因認有繼續施用毒品之傾向而裁定令
    入戒治處所施以強制戒治；嗣因上開強制戒治成效經評定合
    格，而於93年10月28日停止戒治，所餘期間交付保護管束，
    於94年2 月1 日保護管束期滿而執行完畢，並由同法院檢察
    署檢察官以93年度戒毒偵字第429 號為不起訴處分確定等情
    ，有卷附臺灣高等法院被告前案紀錄表可參，被告於強制戒
    治執行完畢釋放後，5 年內再犯本件施用第一級毒品之罪，
    與毒品危害防制條例第23條第2 項之規定相符，殆無疑問。
    從而，本案事證已臻明確，被告犯行洵堪認定，自應依法論
    科。
二、核被告甲○○所為，係犯毒品危害防制條例第10條第1 項之
    施用第一級毒品罪。其施用前後持有第一級毒品之低度行為
    ，為其施用之高度行為所吸收，不另論罪。爰審酌被告曾經
    觀察、勒戒及強制戒治，仍未能自我克制以戒除毒癮，猶為
    本案之施用毒品行為，戕害自身健康，並生對於社會安全與
    公共秩序之潛在危害，惟念其犯罪後坦承犯行，其所為主要
    係戕害自身，並未直接積極損害他人之利益及其生活狀況、
    智識程度、家庭生活狀況暨衡酌檢察官之具體求刑範圍等一
    切情狀，量處如主文所示之刑。又被告於犯罪時之刑法第41
    條第1 項前段規定：「犯最重本刑為5 年以下有期徒刑以下
    之刑之罪，而受6 個月以下有期徒刑或拘役之宣告，因身體
    、教育、職業、家庭之關係或其他正當事由，執行顯有困難
    者，得以1 元以上3 元以下折算1 日，易科罰金。」，而依
    被告行為時之易科罰金折算標準，修正前罰金罰鍰提高標準
    條例第2 條前段（現已刪除）規定，就其原定數額提高為10
    0 倍折算1 日，則本件被告行為時之易科罰金折算標準，最
    高應以銀元300 元折算1 日，經折算為新臺幣後，係以新臺
    幣900 元折算1 日。惟95年7 月1 日修正公布施行之刑法第
    41條第1 項前段則規定：「犯最重本刑為5 年以下有期徒刑
    以下之刑之罪，而受6 個月以下有期徒刑或拘役之宣告者，
    得以新臺幣1 千元、2 千元或3 千元折算1 日，易科罰金。
    」比較修正前後之易科罰金折算標準，以95年7 月1 日修正
    公布施行前之規定，較有利於被告，本件並依修正前刑法第
    41條第1 項前段，定其易科罰金之折算標準。
三、另被告行為後，中華民國96年罪犯減刑條例業於96年7 月16
    日施行，本件被告犯罪時間係在96年4 月24日以前，合於中
    華民國96年罪犯減刑條例第2 條第1 項第3 款之規定，且無
    該條例第3 條規定不得減刑之情形，自應依該條例第2 條第
    1 項第3 款之規定減其宣告刑2 分之1 ，並諭知易科罰金之
    折算標準。
四、再被告未曾因故意犯罪受有期徒刑以上刑之宣告，有臺灣高
    等法院被告前案紀錄表及臺灣苗栗地方法院檢察署刑案資料
    查註紀錄表在卷可按，其因一時失慮，致罹刑章，事後坦承
    犯行，犯後態度良好，已如前述，且其前於緩起訴期間，均
    按期至臺灣苗栗地方法院檢察署委託之財團法人為恭紀念醫
    院報到參加戒毒療程，有為恭紀念醫院95年11月2 日（九五
    ）為恭醫字第0950001152號函1 份在卷可憑，足見其確有戒
    除毒癮之決心，對於上述犯行，業已深切反省，其經此偵審
    程序並科刑之教訓後，應知所警惕，信無再犯之虞，本院因
    認上開對其所宣告之刑，以暫不執行為適當，爰併予宣告緩
    刑2 年，以啟自新。
據上論斷，應依刑事訴訟法第273 條之1 第1 項、第299 條第1
項前段，毒品危害防制條例第10條第1 項，刑法第11條前段、第
74條第1 項第1 款、修正前刑法第41條第1 項前段，修正前罰金
罰鍰提高標準條例第2 條，刑法施行法第1 條之1 ，中華民國96
年罪犯減刑條例第2 條第1 項第3 款、第7 條、第9 條，判決如
主文。
本案經檢察官黃俊鳴到庭執行職務。
中    華    民    國    97    年    11    月    25    日
                      刑事第三庭法  官  林佩儒
以上正本證明與原本無異。
如不服本判決，應於判決送達後10日內向本院提出上訴狀（應敘
述具體理由並附繕本）。
上訴書狀如未敘述上訴理由，應於上訴期間屆滿後20日內補提理
由書狀於本院。
                                書記官  陳玲君
中    華    民    國    97    年    11    月    25    日
附記論罪之法條全文：
毒品危害防制條例第10條
施用第一級毒品者，處6月以上5年以下有期徒刑。
施用第二級毒品者，處3年以下有期徒刑。


司法院資訊處製作；財團法人民間司法改革基金會備份。
